【裁判字號】    97,台抗,134
【裁判日期】    970221
【裁判案由】    偽造文書駁回聲請再審
【裁判全文】
最高法院刑事裁定              九十七年度台抗字第一三四號
抗  告  人  甲○○
上列抗告人因偽造文書案件，不服台灣高等法院台中分院中華民
國九十六年十一月三十日駁回其聲請再審之裁定（九十六年度聲
再字第二○一號），提起抗告，本院裁定如下：
    主  文
抗告駁回。
    理  由
本件原裁定以抗告人甲○○聲請再審意旨略稱：伊於原判決確定
後發現桃園地政事務所民國八十二年七月十五日收件編號第三三
八四八號土地登記申請書影本、八十三年八月六日收件編號五六
一五○、五六一五一、五六一五二號土地登記申請書影本、八十
三年十一月一日收件編號六六九七七號土地登記申請書影本、九
十六年八月十七日申請核發之建號一○八七號建築改良物登記簿
謄本、樹林地政事務所九十五年十一月七日申請核發之建號一二
六八號建築改良物登記簿謄本各一份，以及伊與告訴人吳澄淵、
秦富美、陳土火及買受人洪富基於八十三年十月二十日至二十三
日同遊廈門鼓浪嶼合影之照片一張。上開證據資料均為有利於伊
之新證據，足以證明伊並無原確定判決所認定之變造及行使變造
公文書之犯行，爰依刑事訴訟法第四百二十條第一項第六款之規
定聲請再審云云。惟查有罪之判決確定後，因發見確實之新證據
，足認受有罪判決之人應受無罪、免訴、免刑或輕於原判決所認
罪名之判決者，得為受判決人之利益聲請再審，為刑事訴訟法第
四百二十條第一項第六款所明定。而此所謂發現確實之新證據，
係指該證據於判決前已存在，為法院及當事人所不知，未及調查
斟酌，而於判決後始經發現者而言，且其固非以絕對不須經過調
查程序為條件，但從證據本身形式上觀察，必須可認為確實足以
動搖原確定判決之基礎者，始足以當之。若判決前已經提出或聲
請調查之證據，經法院捨棄不採，或不足以動搖原確定判決之基
礎者，即非該條款所謂發現之新證據，自不得據為聲請再審之原
因。本件抗告人聲請再審所提出之上述各項證據資料，或係原確
定判決審理時已加以審酌而捨棄不採，或依該等證據本身形式上
觀察，尚無從據以認為確實足以動搖原確定判決改為有利於抗告
人之認定，揆諸上開說明，即非上揭規定所稱確實之新證據，自
不得據以聲請再審，因認其聲請再審為無理由，而予以駁回，經
核於法尚無不合。抗告意旨徒憑己見，主張其所提出之前揭證據
資料，可證明其並無原確定判決所認定之變造及行使變造公文書
之犯行，足以動搖原確定判決之基礎云云，並未具體指摘原裁定
究竟有如何違法之情形，是其抗告，自非有理由，應予駁回。
據上論結，應依刑事訴訟法第四百十二條，裁定如主文。
中    華    民    國  九十七  年    二    月  二十一  日
                      最高法院刑事第十一庭
                          審判長法官  洪  文  章
                                法官  王  居  財
                                法官  郭  毓  洲
                                法官  黃  梅  月
                                法官  邱  同  印
      本件正本證明與原本無異
                                      書  記  官
中    華    民    國  九十七  年    二    月  二十五  日
                                                      Ｑ


司法院資訊處製作；財團法人民間司法改革基金會備份。
